【裁判字號】    99,上訴,710
【裁判日期】    991026
【裁判案由】    違反毒品危害防制條例
【裁判全文】
臺灣高等法院臺中分院刑事判決         99年度上訴字第710號
上  訴  人
即  被  告  饒展溢
選任辯護人  張豐守律師
            張淑琪律師
上列上訴人因違反毒品危害防制條例案件，不服臺灣南投地方法
院97年度訴字第1015號中華民國99年2月26日第一審判決（起訴
案號：臺灣南投地方法院檢察署97年度偵字第696號；及臺灣彰
化地方法院檢察署檢察官移送併辦案號：97年度偵字第11322號
），提起上訴，本院判決如下：
    主  文
原判決關於販賣第一級毒品、販賣第二級毒品部分及定應執行刑
部分均撤銷。
饒展溢被訴販賣第一級毒品、販賣第二級毒品部分，均無罪；被
訴持有持有第二級毒品部分免訴。
其他上訴（即轉讓禁藥部分）駁回。
    事  實
一、饒展溢（綽號螞蟻）前於民國93年間因竊盜案件，經臺灣南
    投地方法院以93年度埔刑簡字第271號判決判處有期徒刑6月
    ，緩刑4年確定；然其於緩刑期內之同年間另因竊盜案件，
    經臺灣雲林地方法院以94年度易字第23號判決判處有期徒刑
    10月確定，而前開緩刑亦經臺灣南投地方法院以94年度撤緩
    字第20號裁定撤銷，上開二罪經接續執行，於95年5月2日縮
    短刑期假釋出監付保護管束，迄95年8月19日假釋期滿未經
    撤銷假釋，以已執行論。詎饒展溢竟仍不知悔改，明知甲基
    安非他命屬毒品危害防制條例所定之第二級毒品，且經行政
    院衛生署明令公告列為禁藥管理，不得轉讓或持有，竟基於
    無償轉讓禁藥即第二級毒品甲基安非他命之犯行，於96年12
    月7日12時許，在萬漢清位於南投縣國姓鄉253之3號住處內
    ，以將微量之禁藥即第二級毒品甲基安非他命置於玻璃球吸
    食器內讓萬漢清施用之方式，無償轉讓甲基安非他命予萬漢
    清施用（數量不詳，惟查無積極證據可資證明已達毒品危害
    防制條例第8條第6項所規定之一定數量）。嗣於97年1月28
    日19時55分許，經警於南投縣草屯鎮○○路928號之某開放
    式汽車修配營業場內，在饒展溢所有車牌號碼H7-7648號之
    自小客車內，查扣其所有如附表三編號1.至5.所示之物（其
    中海洛因6包係供饒展溢施用海洛因所用），及新臺幣（下
    同）86,200元，並另扣得與本案無關供其施用甲基安非他命
    之甲基安非他命1包（驗前含袋重0.5公克）、玻璃管吸食器
    1支、燃燒燈組1組及塑膠杓子1支（均經臺灣南投地方法院
    以97年度易字第258號判決分別宣告沒收銷燬、沒收在案）
    。
二、案經南投縣政府警察局草屯分局報告臺灣南投地方法院檢察
    署檢察官偵查起訴暨臺灣南投地方法院檢察署檢察官呈請臺
    灣高等法院臺中分院檢察署核轉臺灣彰化地方法院檢察署移
    送本院併案審理。
    理  由
壹、證據能力部分：
一、關於上訴人即被告饒展溢（下稱被告）所有車牌號碼H7-764
    8號之自小客車所查獲之扣案物品之證據能力：
    被告及辯護人辯稱：本件警方對被告所駕駛之自用小客車所
    實施之搜索，並未持搜索票為之，而被告雖簽具同意搜索書
    ，但係因遭警員毆打及威脅始簽具同意搜索書，故本案搜索
    係違法搜索，所扣得之上開物品均非合法取得之證據，應無
    證據能力云云。經查：
  (一)按現行之刑事訴訟法關於搜索之規定採行「相對法官保留原
    則」之立法例，以有令狀搜索為原則，無令狀搜索為例外，
    ，此即刑事訴訟法第128條第1項、第2項所規定，搜索應用
    搜索票，搜索票由法官簽名。搜索應依搜索票行之，目的在
    保護人民免受非法的搜索扣押，在搜索前先由中立、超然的
    司法機關判斷有無搜索之實質理由，篩減無必要之搜索。惟
    因搜索本質上乃帶有急迫性、突襲性之處分，難免發生時間
    上不及聲請搜索票之急迫情形，故刑事訴訟法第130條規定
    之於遭合法拘捕、羈押時得為無搜索票之附帶搜索、第131
    條規定之為緝捕或發現犯罪嫌疑人之逕行搜索及第131條之
    1規定同意搜索乃不用搜索票而搜索之例外情形，稱為無令
    狀（票）搜索。此種搜索僅為令狀搜索原則之例外，而非法
    定程序原則之例外，故縱使是此種搜索，也應遵守法定程式
    ，否則仍屬違法搜索。
  (二)本件係因於97年1月29日17時40分許，南投縣政府警察局草
    屯分局偵查隊根據線報有某男子駕駛H7-7648號之自小客車
    ，在南投縣草屯鎮○○路吳敦義立委服務處對面某路邊處，
    疑似有販賣毒品情事，因事出緊急，為免犯罪嫌疑人逃跑及
    事證滅失，故證人即偵查隊小隊長賴啟賢於未申請搜索票之
    情況下，即率南投縣政府警察局草屯分局偵查佐林易昇、林
    昌億等人前往巡查，惟未查獲任何販毒情節。嗣於同日19時
    50分許，證人賴啟賢及其他偵查員於南投縣草屯鎮○○路92
    8號（該處為一汽車修配廠）前，發現H7-7648號之自小客車
    停放其內，遂下車入內查看等情，業據證人賴啟賢於原審審
    理中證述明確（見原審卷卷三第29頁）。至證人賴啟賢雖於
    97年1月29日所出具之職務報告書（見投草警刑字第0970002
    0780號警卷〔下稱警卷(一)〕第24頁）中，主張伊係因當日於
    南投縣草屯鎮○○路928號前發現被告與他人進行毒品交易
    案件，始進入該處搜索等語，惟證人賴啟賢嗣於原審所提出
    97年10月12日之職務報告中則未敘及有何查知現場毒品交易
    之事，是本件尚未有證據證明因被告於案發當時為販賣毒品
    之現行犯而遭警察逮捕並為附帶搜索之情事，此外，卷內亦
    無證據顯示被告當時有何其他因遭拘捕、羈押無搜索票而得
    為附帶搜索、逕行搜索之必要。故本件尚應審究者，即為被
    告對於證人賴啟賢及其他偵查員之搜索是否有出於自願性同
    意搜索之事。
  (三)依卷附南投縣政府警察局草屯分局搜索扣押筆錄（見警卷(一)
    第12頁至第13頁）所示，證人賴啟賢及其他偵查員於執行本
    件搜索時，已有出示證件表明身分，執行搜索之依據，則為
    刑事訴訟法第131條之1之經受搜索人同意執行搜索，卷內亦
    有被告所不否認由其親筆簽署之同意搜索書（見警卷(一)第10
    頁）附卷可憑。被告及其選任辯護人則以上情置辯，而證人
    賴啟賢於原審審理時具結證述：當時伊與其他偵查員進入該
    汽車修配廠時，被告所有停放在該處之自小客車之右前車門
    未關，目視所及即見到右前車門之小置物箱內有酒精燈及吸
    食器，被告一開始有掙扎不讓伊等搜索車輛等語（見原審卷
    卷三第29頁至第30頁），足見被告於搜索開始時，並未同意
    搜索。復經原審勘驗案發時南投縣草屯鎮○○路928號汽車
    修配廠內之監視器錄影畫面光碟，勘驗結果亦見在場搜索員
    警對被告有強制作為（見原審卷卷二第253頁），尚難遽認
    被告簽名同意搜索確實出於自願性，本件之搜索程序自有程
    序上之瑕疵可指。惟證人賴啟賢於原審審理時已證述伊於案
    發當日搜索時，因目視被告車輛右前車門置有酒精燈及吸食
    器後，要進去被告車輛查看，被告就衝過來，伊為了要保護
    同事安全及贓證物之維護，始有傷害被告之舉止（見原審卷
    卷三第30頁）等語，而依原審上開勘驗監視器錄影光碟結果
    顯示，被告於員警搜索當時確有彎腰靠近其自小客車右前車
    門，欲自該處取物之動作（見原審卷卷二第253頁）。況查
    ，實施刑事訴訟程序之公務員，違反法定程序規定所取得之
    證據，其有無證據能力，依刑事訴訟法第158條之4之規定，
    自應審酌人權保障及公共利益之均衡維護而為認定，若不分
    情節，一概以程序違法為由，否定其證據能力，從究明事實
    真相之角度而言，亦難謂適當。故法官於個案權衡時，允宜
    斟酌(一)違背法定程序之情節、(二)違背法定程序時之主觀意圖
    、(三)侵害犯罪嫌疑人或被告權益之種類及輕重、(四)犯罪所生
    之危害或實害、(五)禁止使用證據對於預防將來違法取得證據
    之效果、(六)偵審人員如依法定程序有無發現該證據之必然性
    、(七)證據取得之違法對被告訴訟上防禦不利益之程度等各種
    情形，以為判斷決定（刑事訴訟法第158條之4修正理由說明
    參照）。本院審酌執法員警執行搜索雖有瑕疵，但其違背法
    定程序尚無證據顯示係屬恣意為之，該違背法定程序之情節
    及侵害被告權益亦屬輕微，而販賣第一級及第二級毒品於立
    法政策上除認此種犯行具有高度不法之內涵外，其嚴重戕害
    國民身心，更有不法暴利可圖，且毒品使人上癮，而危及社
    會治安及政府多年宣導反毒之用心，是欲確實防制，非以重
    典加身，難期其後效，而販賣第一級毒品之法定本刑又為無
    期徒刑或死刑，販賣第二級毒品之法定本刑則為無期徒刑或
    七年以上有期徒刑，足見該等行為之處罰含有重大公共利益
    之維護目的在內；而本件警員係為查販賣毒品案件，在被告
    上開車牌號碼H7-7648號之自小客車亦查扣有海洛因6小包，
    是權衡利害輕重，基於公眾公益之考量，再依前開法律規定
    與上開說明，自應認此部分之證據仍有證據能力，自得為本
    件之判決基礎，不應遽予排除。
二、又按刑事訴訟法第159條第1項規定：「被告以外之人於審判
    外之言詞或書面陳述，除法律有規定者外，不得作為證據」
    ；其立法本旨係以證人於審判外之言詞或書面陳述，屬於傳
    聞證據，此項證據，當事人無從直接對於原供述者加以詰問
    ，以擔保其真實性，法院亦無從直接接觸證人而審酌其證言
    之憑信性，違背直接審理及言詞審理之原則，除具有必要性
    及信用性情況之除外者外，原則上不認其有容許性，自不具
    證據能力；至所謂具有必要性及信用性情況者，例如刑事訴
    訟法第159條之1、之2、之3、之4、之5情形，仍例外認其有
    證據能力，然此乃係指法院未於審判期日傳喚相關證人到庭
    ，案件僅能依靠該等證人於審判外之陳述以為判斷之情形，
    始需就該等審判外供述證據嚴格依照刑事訴訟法第159條之1
    至之5所定要件一一檢視各該證人之供述，作為證據之資格
    。倘法院已經依據當事人聲請傳喚證人到庭接受檢辯雙方之
    交互詰問，則法院既已透過直接、言詞審理方式檢驗過該證
    人之前之證詞，當事人之反對詰問權亦已受到保障得以完全
    行使之情況下，該等審判外證據除有其他法定事由（例如：
    非基於國家公權力正當行使所取得或私人非法取得等，而有
    害公共利益，即以一般證據排除法則為判斷），應認該審判
    外供述已得透過審判程式之詰問檢驗，而取得作為證據之資
    格，亦即其審判外供述與審判中供述相符部分，顯然已經構
    成具備可信之特別情狀，當然有證據資格（實務上之作用常
    為引用該等陳述與審判中陳述相符，強化該證人供述之可信
    度），其不符部分，作為檢視審判中所為供述可信與否之彈
    劾證據，當無不許之理，甚者，其不符部分倘係於司法警察
    、檢察事務官調查中之供述，作為認定被告犯罪與否或不構
    成犯罪與否之證據，亦僅需依照刑事訴訟法第159條之2規定
    ，斟酌其審判外供述作成外部環境、製作過程、內容、功能
    等情況認為之前供述較為可信，即可取得證據之資格，而作
    為認定事實之證據資格（最高法院94年度台上字第2507號、
    95年度台上字第2515號判決可資參照）。再按刑事訴訟法第
    159條第1項規定：「被告以外之人於審判外之言詞或書面陳
    述，除法律有規定者外，不得作為證據」，被告以外之人於
    檢察事務官、司法警察官或司法警察調查中所為之陳述，基
    於實體發現真實之訴訟目的，依同法第159條之2規定，如與
    審判中之陳述不符時，經比較結果，其先前之陳述，相對「
    具有較可信之特別情況」，且為證明犯罪事實存否所「必要
    」者，係指陳述是否出於供述者之真意、有無違法取供情事
    之信用性而言，故應就調查筆錄製作之原因、過程及其功能
    等加以觀察其信用性，據以判斷該傳聞證據是否有特別可信
    之情況而例外具有證據能力，並非對其陳述內容之證明力如
    何加以論斷，二者之層次有別，不容混淆（最高法院94年度
    台上字第629號判決亦同此意旨）。經查：本件證人古嘉銘
    、劉旺政分別於原審審理時傳喚到庭，與被告行交互詰問程
    序，直接言詞審理檢視其證詞，故其於警詢之證述，對於被
    告當然已取得作為證據之資格，其相符部分自有證據能力；
    而證人孟國霖雖未於審理中到庭證述，另證人古嘉銘、劉旺
    政於警訊中證述雖有部分不符，然本院斟酌其等於前開警詢
    筆錄製作之過程，係由警員先詢問其年籍資料後，復為權利
    事項之告知，進而詢問到派出所製作警詢筆錄之原因再制作
    警詢筆錄，且渠等於警詢時之證述均係採一問一答之方式製
    作筆錄，亦查無系爭筆錄有何違法或不當取得之情形，是其
    警詢證述內容之形成，顯係出於自由意志而為證述，且查無
    其他證據足使本院認證人古嘉銘、孟國霖、劉旺政於警詢中
    之證言，有何違法取供情事之虞，依前開條文之意旨，證人
    古嘉銘、孟國霖、劉旺政於警詢中之證言，核其性質雖屬傳
    聞證據，但就警詢筆錄製作之過程加以觀察其信用性，且為
    證明犯罪事實存否所「必要」，認其等證言例外具有證據能
    力。
三、再按被告以外之人於偵查中向檢察官所為陳述，除顯有不可
    信之情況者外，得為證據，同法第159條之1第2項定有明文
    。偵查中對被告以外之人所為之偵查筆錄，或被告以外之人
    向檢察官所提之書面陳述，性質上均屬傳聞證據。惟現階段
    刑事訴訟法規定檢察官代表國家偵查犯罪、實施公訴，依法
    其有訊問被告、證人及鑑定人之權，證人、鑑定人且須具結
    ，而實務運作時，檢察官偵查中向被告以外之人所取得之陳
    述，原則上均能遵守法律規定，不致違法取供，其可信度極
    高，職是，被告以外之人前於偵查中已具結而為證述，除反
    對該項供述得具有證據能力之一方，已釋明「顯有不可信之
    情況」之理由外，不宜以該證人未能於審判中接受他造之反
    對詰問為由，即遽指該證人於偵查中之陳述不具證據能力。
    本件證人古嘉銘、孟國霖於檢察官偵查中所為之陳述，其未
    曾提及檢察官在偵查時有不法取供之情形，被告亦未釋明上
    開供述有顯不可信之情況，依上說明，證人古嘉銘、孟國霖
    於偵查中之證言自均具有證據能力。
四、另按被告以外之人於審判外之陳述，雖不符前4條之規定，
    而經當事人於審判程式同意作為證據，法院審酌該言詞陳述
    或書面陳述作成時之情況，認為適當者，亦得為證據；當事
    人、代理人或辯護人於法院調查證據時，知有第159條第1項
    不得為證據之情形，而未於言詞辯論終結前聲明異議者，視
    為有前項之同意，刑事訴訟法第159條之5定有明文。本案下
    列其餘引為證據之證人陳述及書證，檢察官、被告及其辯護
    人均不爭執其證據能力，且以之作為證據並無不當，依上揭
    法條之規定，自均有證據能力。
貳、有罪部分：
一、訊據被告對於上開時、地轉讓禁藥即第二級毒品甲基安非他
    命予萬漢清之事實坦承不諱（見原審卷卷三第57頁、本院卷
    第191頁）），核與證人萬漢清於警詢及偵訊中證述：被告
    於96年12月7日中午12時許，在伊位於南投縣國姓鄉○○路2
    53之3號之住處內，提供些許甲基安非他命供伊吸食等語（
    見警卷(二)第18頁；第696號偵查卷第108頁至第109頁）相符
    。另員警於97年3月10日前往證人萬漢清位於南投縣國姓鄉
    ○○路253之3號之住處，經證人萬漢清同意搜索後，在其住
    處查扣其所有施用甲基安非他命所用之吸管2支，復徵得其
    同意後採集尿液送驗，結果亦呈甲基安非他命陽性反應，經
    臺灣南投地方法院以97年度毒聲字第112號裁定令入勒戒處
    所施以觀察、勒戒，此等情事，亦有同意搜索書、南投縣政
    府警察局草屯分局搜索扣押筆錄、扣押物品目錄表、扣押物
    品收據、證人萬漢清之前案紀錄表及該院97年度毒聲字第11
    2號裁定影本各1份在卷可參（見警卷二第22頁至第27頁；原
    審卷卷二第109頁至第112頁），顯見證人萬漢清確有施用第
    二級毒品甲基安非他命之行為，堪認被告此部分之自白核與
    事實相符。是被告確有於97年12月7日12時許，於上開證人
    萬漢清住處，無償轉讓甲基安非他命予證人萬漢清施用之犯
    行甚明。被告上開犯行，事證明確，應堪認定。
三、論罪科刑：
  (一)按甲基安非他命業經行政院衛生署於75年7月11日以衛署藥
    字第597627號公告，為有效管理安非他命類藥品，與其衍生
    物之鹽類及其製劑，重申公告禁止使用在案，該等安非他命
    類成分，依上開公告規定，應認屬藥事法第22條第1項第1款
    經該署明令公告禁止製造、調劑、輸入、輸出、販賣或陳列
    之毒害藥品之禁藥；甲基安非他命類雖係毒品危害防制條例
    第2條第2項第2款所規定之第二級毒品，但其亦屬於藥事法
    所稱之「禁藥」（即藥事法第22條第1款所稱之「經中央衛
    生主管機關明令公告禁止製造、調劑、輸入、輸出、販賣或
    陳列之毒害藥品」）。而明知為禁藥而轉讓者，藥事法第83
    條亦定有處罰明文。故行為人明知為禁藥即「安非他命」而
    轉讓予他人者，除成立毒品危害防制條例第8條第2項之「轉
    讓第二級毒品罪」外，亦構成藥事法第83條第1項之轉讓禁
    藥罪，此係屬同一犯罪行為而同時有二種法律可資處罰之「
    法條（規）競合」情形，應依「重法優於輕法」、「後法優
    於前法」等法理，擇一處斷。而毒品危害防制條例第8條第
    2項轉讓第二級毒品罪之法定本刑為「6月以上5年以下有期
    徒刑，得併科新臺幣70萬元以下罰金」，而93年4月21日修
    正後藥事法第83條第1項轉讓禁藥罪之法定本刑為「7年以下
    有期徒刑，得併科新臺幣500萬元以下罰金」，則修正後藥
    事法第83條第1項之罪之法定本刑，顯較毒品危害防制條例
    第8條第2項之罪之法定本刑為重，另本件並無證據足以證明
    被告讓與萬漢清之甲基安非他命之數量達毒品危害防制條例
    第8條第6項規定之一定數量，而有加重其刑至2分之1之情形
    ，依上開說明，被告轉讓甲基安非他命之行為，係犯藥事法
    第83條第一項之轉讓禁藥罪。其持有甲基安非他命之低度行
    為，為轉讓之高度行為所吸收，不另論罪。起訴書認被告所
    犯係毒品危害防制條例第8條第2項之轉讓第二級毒品罪，起
    訴法條尚有未洽，惟業經蒞庭檢察官於原審當庭更正，是毋
    庸變更起訴法條，併此敘明。
  (二)被告前於93年間因竊盜案件，經臺灣南投地方法院以93年度
    埔刑簡字第271號判決判處有期徒刑6月，緩刑4年確定，然
    其於緩刑期內之同年間另因竊盜案件，經臺灣雲林地方法院
    以94年度易字第23號判決判處有期徒刑10月確定，而前開緩
    刑亦經臺灣南投地方法院以94年度撤緩字第20號裁定撤銷，
    上開二罪經接續執行，於95年5月2日縮短刑期假釋出監付保
    護管束，迄95年8月19日假釋期滿未經撤銷假釋，以已執行
    論，有臺灣高等法院被告前案紀錄表1份附卷可憑，其於受
    有期徒刑執行完畢後5年內，再犯本件有期徒刑以上之罪，
    為累犯，應依刑法第47條第1項規定，加重其刑。
  (三)被告雖另於本院主張其已供出上手，且已自白轉讓禁藥，應
    依毒品危害防制條例第17條第1項、第2項規定減輕其刑云云
    。惟按最高法院27年上字第2615號判例：「犯罪在刑法施行
    前，比較裁判前之法律孰為有利於行為人時，應就罪刑有關
    之一切情形，比較其全部之結果，而為整個之適用，不能割
    裂而分別適用有利益之條文。」由此可知，適用法律應整體
    性適用，不得割裂適用，該原則，無論於同一法律為新舊法
    比較時，或不同法律規定間產生法規競合關係時，應均遵循
    之，故被告轉讓毒品，經審理認為應優先適用藥事法第83條
    第1項明知為禁藥、偽藥而轉讓罪時，則被告縱使於偵查及
    審判中均自白，基於適用法律應整體性適用，不得割裂之原
    則，亦不得另依修正後毒品危害防制條例第17條第2項規定
    ，減輕其刑（最高法院99年度台上字第1534、630號判決及
    臺灣高等法院暨所屬法院98年法律座談會刑事類提案第16號
    參照)。查本案被告就轉讓禁藥之犯行，固於偵查及本院審
    理中自白，另不論被告就其轉讓之禁藥是否有供出上手，惟
    因係適用藥事法第83條第1項規定論罪，基於適用法律應整
    體性適用，不得割裂之原則，自不得另依修正後毒品危害防
    制條例第17條第1項、第2項規定減輕其刑，附此敘明。
  (四)原審法院因認被告明知禁藥而轉讓罪部分，被告尚知坦承而
    量處有期徒刑10月等情，其認事用法，核無違誤，量刑亦屬
    妥適，應予維持。被告就此部分上訴認原審量刑過重云云，
    為無理由，應予駁回。
  (五)本案搜索查扣如附表三編號1.至5.所示之物、86,200元、甲
    基安非他命1包（驗前含袋重0.5公克）、玻璃管吸食器1支
    、燃燒燈組1組及塑膠杓子1支，均非欲供被告轉讓禁藥所用
    （其中上開甲基安非他命1包、玻璃管吸食器1支、燃燒燈組
    1組及塑膠勺子1支，被告陳述係伊施用甲基安非他命所用之
    物，而該查獲之甲基安非他命數量微少，被告於97年1月28
    日本案查獲前之同年月25日中午某時許亦確有施用第二級毒
    品甲基安非他命之犯行，並經臺灣南投地方法院以97年度易
    字第258號判決判刑確定，上開扣案物品亦經該判決認定為
    被告施用甲基安非他命所用之物，而均予沒收銷燬及沒收，
    已不復存在，有該刑事判決可按），是查無積極證據足資證
    明前開物品確與本案被告轉讓禁藥甲基安非他命之犯行有何
    關聯，本院自無從併予宣告沒收，併予敘明。
、無罪部分：
一、公訴意旨略以：被告饒展溢明知海洛因、甲基安非他命分屬
    毒品危害防制條例所定之第一級、第二級毒品，不得非法販
    賣或持有，竟各基於意圖營利販賣海洛因、甲基安非他命之
    犯意，以其所有行動電話話機1支（序號000000000000000號
    ），裝載其不知情之表弟陳星道所申請交由被告使用並已為
    被告所有之門號0000000000號SIM卡一張作為聯絡工具，分
    別與如附表一、二所示之古嘉銘、孟國霖、劉旺政等購買者
    互相聯絡約定交易海洛因或甲基安非命事宜後，即先後於如
    附表一編號1.、附表二編號1.至3.所示之交易時間、交易地
    點，以如附表一編號1.、附表二編號1.至3.所示之交易金額
    ，販賣如附表一編號1.、附表二編號1.至3.所示之第一級毒
    品海洛因或第二級毒品甲基安非他命予古嘉銘、孟國霖、劉
    旺政等購買者（詳細聯絡方式、聯絡時間、交易時間、交易
    地點、交易毒品種類及金額均如附表一編號1.、附表二編號
    1.至3.所示）。因認被告另涉犯毒品危害防制條例第4條第
    1項、第2項之販賣第一級毒品海洛因及第二級毒品安非他命
    罪嫌云云。
二、按犯罪事實應依證據認定之，無證據不得認定犯罪事實；又
    不能證明被告犯罪或其行為不罰者，應諭知無罪之判決，刑
    事訴訟法第154條第2項第301條第1項分別定有明文。又所
    謂認定犯罪事實之證據，係指足以認定被告確有犯罪行為之
    積極證據而言，該項證據自須適合於被告犯罪事實之認定，
    始得採為斷罪之資料；且如未能發現相當確實證據，或證據
    不足以證明，自不能以推測或擬制之方法，以為裁判之基礎
    ；而認定犯罪事實所憑之證據，雖不以直接證據為限，間接
    證據亦包括在內，然而無論直接證據或間接證據，其為訴訟
    上之證明，須於通常一般人均不致有所懷疑，而得確信其為
    真實之程度者，始得據為有罪之認定，倘其證明尚未達到此
    一程度，而有合理之懷疑存在時，即難遽採為不利被告之認
    定（最高法院76年臺上字第4986號判例參照）。另按刑事訴
    訟法第161條第1項規定：檢察官就被告犯罪事實，應負舉證
    責任，並指出證明之方法，因此，檢察官對於起訴之犯罪事
    實，應負提出證據及說服之實質舉證責任，倘其所提出之證
    據，不足為被告有罪之積極證明，或其指出證明之方法，無
    從說服法院以形成被告有罪之心證，基於無罪推定之原則，
    自不能為被告有罪之判決（最高法院92年臺上字第128號判
    例參照）。
三、公訴意旨認被告涉犯毒品危害防制條例第4條第1項之販賣第
    一級毒品罪嫌、同條例第4條第2項之販賣第二級毒品罪嫌，
    無非係以：(1)證人古嘉銘、孟國霖於偵查中之證述及證人劉
    旺政於警訊中之證述；(2)古嘉銘（行動電話000000 0000號
    ）、孟國霖（行動電話0000000000號）劉旺政（行動電話
    0000000000號）與被告所扣得之上開行動電話門號之通聯紀
    錄；(3)第一級毒品海洛因6小包計重21.5公克（含袋）、第
    二級毒品甲基安非他命1小包0.5公克（含袋）、安非他命玻
    璃管吸食器1支、安非他命燃燒燈組1組、塑膠杓子1支、電
    子磅秤2個、塑膠夾鏈袋2大包、行動電話1支（門號0000000
     000號）扣案，資為其主要論據。訊據被告堅決否認有販賣
    第一級毒品海洛因予證人古嘉銘，及販賣第二級毒品甲基安
    非他命予證人孟國霖、劉旺政之事實，辯稱：伊與證人古嘉
    銘、孟國霖係合資購買毒品，並非販賣，另伊從未販賣毒品
    予劉旺政，亦未曾與其合資購買毒品，證人劉旺政會指訴伊
    係因為其與女友葉藍瑜遭警員帶回警局時，員警以不採集尿
    液送驗為條件，要求證人劉旺政指證伊有販賣毒品，證人劉
    旺政始虛偽指證伊販賣毒品等語。
四、經查：
  (一)按「修正刑事訴訟法第154條證據裁判主義之規定，乃揭櫫
    國際公認之刑事訴訟無罪推定原則，為修正刑事訴訟法保障
    被告人權之重要指標，法院自應嚴守此一原則，在檢察官所
    舉證據及法院依法定職權調查所得之證據，足以證明被告有
    罪之前，自應推定其無罪。若所得證據其為訴訟上之證明，
    尚未達於通常一般人均不致有所懷疑，而得確信其為真實之
    程度者，自不能為有罪之認定，此為上開無罪推定原則之當
    然闡釋，自不能因犯罪之調查難易不同而有異，其理甚明。
    又施用毒品者所稱其向某人買受毒品之指證，不得作為有罪
    判決之唯一證據，仍須調查其他必要之證據，以察其是否與
    事實相符，為本院歷年來之見解，良以毒品買受者之指證，
    其憑信性於通常一般人已有所懷疑，尚難確信其為真實。況
    依毒品危害防制條例第17條之規定，其供出毒品來源而破獲
    者，復得減輕其刑，則其指證之真實性猶有疑慮，是施用毒
    品者之指證，其真實性有待其他必要證據加以補強。茲所謂
    必要之補強證據，固不以證明販賣毒品犯罪構成要件之全部
    事實為必要，但以與施用者之指證具有相當之關聯性為前提
    ，其經與施用者之指證綜合判斷，已達於通常一般人均不致
    有所懷疑，而得確信施用者之指證為真實者，始得為有罪之
    認定，此為無罪推定原則之必然推演。」此有最高法院著有
    93年度臺上字第6750號判決意旨可資參照（另同院90年度臺
    上字第3115號、94年度臺上字第2033號、95年度臺上字第
    6850號、96年度臺上字第1029號、97年度臺上字第3281 號
    判決意旨亦可）。亦即，施用毒品者之指證，其真實性有待
    其他必要之證據加以補強，若施用毒品者之指證，其真實性
    仍有合理之懷疑存在時，在此項合理之懷疑未澄清前，自不
    能遽為有罪之判斷，茲所謂其他必要之補強證據，即在排除
    此項合理之懷疑，使之達於可得確信之程度，否則即應為被
    告有利之推定，此亦為刑事訴訟法第154條，犯罪事實應依
    證據認定之證據裁判原則，及因保障被告人權，無罪推定原
    則之所在，此項刑事訴訟基本原則，不能因販賣毒品行為之
    期間短暫、方法隱密、對象單純，以致查獲不易、搜證困難
    等原因而放棄，或減低對於犯罪構成要件應予嚴格證明之堅
    持，此項基本原則應為法官證據證明力自由判斷職權行使之
    限制。
  (二)被告被訴於附表一所示時、地，販賣第一級毒品予古嘉銘部
    分：
    證人古嘉銘於警詢中固證述：伊自96年8月初起至97年1月底
    止，斷斷續續向被告（綽號螞蟻）購買海洛因5次，都是約
    在南投縣國姓鄉南港村境內、伊住處附近或臺中市中國醫藥
    學院等地完成交易，每次購買2千元至3千元云云（見投草警
    刑字第0970008894號警卷〔下稱警卷(二)〕第85頁至第86頁）
    ；嗣於偵查中證稱：因伊表哥大腸癌住進臺中市中國醫藥學
    院病房，伊去看護，所以伊就在臺中打電話給被告，買了3
    、4次之海洛因，交貨地點就在上開醫院樓下附近，向被告
    買海洛因是從97年1月初開始，買海洛因價錢都在2千元或1
    千元，共買4次海洛因云云（見97年度偵字第696號偵查卷第
    82頁），則證人古嘉銘就被告販賣第一級毒品海洛因之次數
    ，先證稱5次，嗣又改稱3、4次或4次，前後證詞顯有瑕疵，
    且就販賣時間、地點及金額均不明確，已有瑕疵可指，是被
    告是否有於附表一所示時、地，販賣第一級毒品予古嘉銘之
    犯行，顯有可疑。又於原審審理時翻異前詞結證稱：伊於警
    詢筆錄中所稱於97年1月20日有向被告購買海洛因施用並不
    實在，是說錯了，伊有說要更正但是警察說不用，伊那時只
    有施用甲基安非他命，且是與被告合資購買施用，次數也只
    有1次而已，另外伊驗尿也沒有檢驗出有嗎啡反應，又伊在
    偵訊時說只有跟被告購買海洛因，則是因為當時有吸毒所以
    迷迷糊糊的，而且是因為警詢時警察叫伊這樣講，所以偵訊
    伊就照著說云云（見原審卷二第238頁至第242頁），稽之證
    人古嘉銘於警詢、偵查中之證述與其於原審審理時之證述並
    不相符，其可信度自不無可疑，而難認係真實，自不能作為
    認定被告確有如附表一所示販賣海洛因之犯行。又公訴人雖
    另提出被告所持用門號0000000000號之行動電話與證人古嘉
    銘所持用門號0000000000號之行動電話通聯紀錄（見警卷(二)
    第91頁）為佐證，然該通聯紀錄並無證人古嘉銘向被告購買
    毒品談話之內容，是難憑此通聯紀錄而認證人古嘉銘有向被
    告聯絡購買毒品之情事。
  (三)被告被訴於附表二編號1.、2.所示時、地，販賣第二級毒品
    予孟國霖部分：
    證人孟國霖於警詢固證述：安非他命自96年12月間起至97年
    1月底，在南投縣國姓鄉街上及台中市中山醫院及台中市境
    內不特定地點，向被告購買供己施用，買過8次，每次購買2
    千元云云（見警卷(二)第54頁、第57頁），惟於偵查中證稱：
    96年1月初到97年2月26日都向被告購買，我只向他買安非他
    命，共買8次，每次買2千元云云（見97年度他字第1740號偵
    查卷第31頁、97年度偵字第696號偵查卷第121頁至第122頁
    ），則證人孟國霖就被告販賣第二級毒品甲基安非他命之時
    間，前後證詞有矛盾，已有瑕疵可指，且證人孟國霖於原審
    經傳喚及本院審理中經傳訊、拘提均未到庭，其警詢、偵查
    中之證詞是否真實無誤，已有可疑，自不能作為認定被告確
    有如附表二編號1.、2.所示販賣甲基安非他命之犯行。又公
    訴人雖另提出被告所持用門號0000000000號之行動電話與證
    人孟國霖所持用門號0000000000號之行動電話通聯紀錄（見
    警卷(二)第63、64頁）為佐證，然該通聯紀錄並無證人孟國霖
    向被告購買毒品談話之內容，是難憑此通聯紀錄而認證人孟
    國霖有向被告聯絡購買毒品之情事。
  (四)被告被訴於附表二編號3.所示時、地，販賣第二級毒品予劉
    旺政部分：
    證人劉旺政固於警詢中證述：伊自96年10月底開始至97年2
    月初左右，向被告購買安非他命毒品，共買過6次，每次1小
    包價格分別為6千元及7千元不等，其中97年1月24日那天伊
    向螞蟻購買約半錢之甲基安非他命，價值6千元，螞蟻將甲
    基安非他命送到伊住處即南投縣國姓鄉長流村307之16號後
    方工寮給伊云云（見警卷(二)第32頁至第34頁），惟其於原審
    審理時翻異前詞證稱：伊於97年3月12日警詢中所述係遭製
    作警詢筆錄之警察即證人賴啟賢逼迫下所為之陳述，伊陳述
    向被告購買半錢重，價值6千元之甲基安非他命，是亂編而
    且不實在的，因為另有其人，賴啟賢說如果不咬出被告，就
    要叫伊驗尿並且移送伊販賣，販賣時間96年10月底至97年2
    月初也是伊自己編的云云（見原審卷卷三第24頁至第28頁）
    ，稽之證人劉旺政於警詢中之證述與其於原審審理時之證述
    並不相符，其可信度自不無可疑，而難認係真實，自不能作
    為認定被告確有如附表二所示編號3.販賣甲基安非他命之犯
    行。又公訴人雖另提出被告所持用門號0000000000號之行動
    電話與證人劉旺政所持用門號0000000000號之行動電話通聯
    紀錄（見警卷(二)第40頁）為佐證，然該通聯紀錄並無證人劉
    旺政向被告購買毒品談話之內容，是難憑此通聯紀錄而認證
    人劉旺政有向被告聯絡購買毒品之情事。
  (五)又被告經警查獲時雖扣得第一級毒品海洛因6小包計重21.5
    公克（含袋）、第二級毒品甲基安非他命1小包0.5公克（含
    袋）、安非他命玻璃管吸食器1支、安非他命燃燒燈組1組、
    塑膠杓子1支、電子磅秤2個、塑膠夾鏈袋2大包、行動電話1
    支（門號0000000000號），而被告雖於97年1月29日檢察官
    訊問時時供稱：買這些毒品有準備要賣，但是還沒有賣給別
    人云云（見97年度偵字第696號偵查卷第6頁），然其自警詢
    、原審乃至本院審理中均否認扣案之第一、二級毒品係用來
    販賣的，辯稱：扣案之海洛因及甲基安非他命都是自己要施
    用的，並不是要拿來販賣的等語。按意圖營利，販賣第一、
    二級毒品，所謂意圖，乃犯罪構成之主觀違法要素，亦屬犯
    罪之成立要件；行為人是否具有販賣之意圖而持有毒品，須
    以嚴格之證據證明之，亦即必須有相當之客觀事實，足以表
    徵其主觀意念之遂行性及確實性，始足當之（最高法院96年
    度台上字第1772號判決要旨參照）。則本案被告於購入上開
    扣案之海洛因及甲基安非他命時，是否有萌販售牟利之意圖
    ，厥為本案應予審究之事項。經查：
  1.警方於97年1月28日19時55分許，在南投縣草屯鎮○○路928
    號之某開放式汽車修配營業場內執行搜索，當場扣得6小包
    白色粉末6小包、甲基安非他命1小包0.5公克（含袋）等情
    ，業據被告供承在卷，並有搜索扣押筆錄、扣押物品目錄表
    、現場暨扣案物品照片在卷可稽（見警卷(二)第66頁以下）。
    而扣案之白色粉末6小包，經送法務部調查局濫用藥物實驗
    室鑑驗後，認均含第一級毒品海洛因成分，合計淨重19.74
    公克，純質淨重2.4公克，有該局濫用藥物實驗室97年2月21
    日調科壹字第09723009500號鑑定書1份在卷可參（見97年度
    偵字第696號偵查卷第40頁，足徵被告所持有之上開扣案物
    品確分別係第一級毒品海洛因、第二級毒品甲基安非他命無
    訛。
  2.被告前因施用毒品案件，經法院裁定施以觀察、勒戒及判刑
    之前科，此有臺灣高等法院被告前案紀錄表1份附卷可查；
    且被告於本次即97年1月28日為警查獲時，經採其尿液送驗
    呈甲基安非他命陽性反應，有台灣南投地方法院97年度易字
    第258號判決可參，另被告於警詢及本院審理中均自白其有
    施用第一級毒品海洛因及第二級毒品甲基安非他命之惡習（
    見南投縣政府警察局草屯分局投草警刑字第09700020780號
    卷宗第5頁），並有上開扣案之海洛因6包、甲基安非他命1
    包可資佐證，顯見被告有長期施用第一級毒品海洛因、第二
    級毒品甲基安非他命之習慣
  3.按依據Clark's Anslysis of Poisons 一書第三版等文獻記
    載正常人之海洛因一般劑量為每4小時施用5至10毫克（純品
    ），其最低致死量為200毫克（ 若單次使用超過此劑量有致
    命之可能； 甲基安非他命每日正常使用劑量從2.5至25毫克
    之間，其最低致死劑量為1公克； 惟久用成癮者對該等藥物
    產生耐藥性，其程度因個人體質、使用頻率與接觸時間之長
    短而異，可使其致死劑量增至數倍或十倍以上；人體每日可
    耐受之劑量，受當日使用次數，每次使用劑量，使用密集度
    及個人耐藥性等因素影響，依個案而異，密集使用可能因代
    謝不及造成體內囤積而使耐受量下降，單次使用則易因過量
    而中毒；重複施用藥物後，人體組織對藥物之感受性降低，
    為達到和前次使用的相同效果，需不斷的增加用量，稱為對
    該藥物產生耐受性（Tolerance）；依據Remington：The Sc
    i ence and Practice of Pharmacy第二十版， 每日使用數
    公克的安非他命，會產生明顯的藥物耐受性，另依據Clinic
    al Pharmacy and Therapeutics第四版，連續使用海洛因數
    週後，會產生藥物的耐受性等情，有行政院衛生署管制藥品
    管理局93年10月1日管檢字第0930009353號函、91年5月13日
    管檢字第105628號函可參。查本案被告有多次施用第一、二
    級毒品前科，係長期施用第一、二級毒品之人，已如前述，
    則依據前揭行政院衛生署管制藥品管理局函文可知，被告對
    於海洛因及甲基安非他命藥物之耐受性顯高於一般人，應堪
    認定。又參酌扣案之海洛因純度約12.16%，並非純品，則被
    告以扣案之海洛因供其施用時所需劑量，顯需高於其以海洛
    因純品施用時所需劑量，是以，依據被告個人對毒品久用成
    癮所產生之耐藥性，及因其個人體質、使用毒品方式、頻率
    與接觸時間較長等客觀情狀綜合判斷，被告辯稱：扣案之毒
    品均係供其個人施用之物等語，並非毫無可能。尚難僅以被
    告持有之海洛因及甲基安非他命數量較鉅且已分裝，即逕推
    論被告持有上開海洛因及甲基安非他命，必定係基於販售牟
    利之意圖，而將其他有利於被告之合理可能均予排除。
  4.再者，扣案之安非他命玻璃管吸食器1支、安非他命燃燒燈
    組1組、塑膠杓子1支、電子磅秤2個、塑膠夾鏈袋2大包、行
    動電話1支（門號0000000000號）等物，被告供陳係伊買回
    毒品後秤重及施用毒品所須之工具。而磅秤、夾鏈袋、杓子
    等物，固然通常為販賣毒品常見之輔助工具，惟購買毒品者
    為確保其所購毒品確實達到約定之購買重量，以電子磅秤加
    以確認者，亦所在多有，而夾鏈袋、杓子更是施用毒品者所
    常用以分裝，藉以方便攜帶外出之用，尚難僅以警方扣得上
    開之物，即遽謂被告有意圖販賣海洛因、甲基安非他命之犯
    意。參以公訴人就上開之物並未進一步舉證或說明可佐證為
    被告販賣海洛因、甲基安非他命之輔助工具，實難以上開之
    物之存在，遽認被告有販賣海洛因、甲基安非他命意圖。是
    被告所辯扣案之毒品係供自己施用等語，亦非全然不可採信
    。
  (六)綜上所述，依舉證分配之法則，對於被告之成罪事項，應由
    檢察官負舉證義務，檢察官無法舉證使本院產生無合理懷疑
    之確信心證，縱被告所辯不足採信，亦不得因此反面推論被
    告之罪行成立，致違刑事舉證分配之法則。本案此部分檢察
    官既不能舉證證明被告有販賣第一級毒品海洛因及第二級毒
    甲基安非他命之行為，而使本院產生無庸置疑之明確心證，
    則本案此部分依罪疑唯有利於被告原則，自不得對被告為不
    利之認定。此外，本院在得依或應依職權調查證據之範圍內
    ，復查無其他積極明確之證據，足以認定被告有檢察官所指
    之罪行，此部分自屬不能證明被告犯罪，自應就被告被訴販
    賣第一級毒品海洛因及第二級毒甲基安非他命部分，為被告
    無罪之諭知。
五、依刑事訴訟法第267條、第268條之規定，刑事裁判採訴訟主
    義，法院應就已經起訴及起訴效力所及之犯罪事實全部加以
    審判，將審理結果之裁判主旨記載於判決書之主文欄，以回
    應起訴之請求。故檢察官以實質上一罪起訴者，法院審理結
    果，如認其中一部有罪，他部無罪、免訴或不受理，其判決
    主文固僅須記載有罪部分，以為單一刑罰權之宣示，而就其
    餘部分於理由欄敘明毋庸於主文另行諭知之理由，即為已足
    ；但如認為一部應免訴或不受理，他部無罪，則應全部於主
    文內加以記載，始足以表示已就起訴事實全部加以裁判，以
    符訴訟主義之本旨，是法院審理結果認被告被訴販賣毒品部
    分，不成立犯罪，即應就被告被訴持有毒品部分，加以審判
    ，如持有毒品部分成立犯罪，就販賣毒品部分，於理由內說
    明不另為無罪之諭知即可；如持有毒品部分，應為不受理或
    免訴之諭知者，除應就販賣部分諭知無罪外，就持有部分，
    亦應諭知不受理或免訴（最高法院96年度台非字第129號、
    96年度台上字第7106號判決意旨參照）。茲查被告被訴販賣
    第一、二級毒品部分如前述固應諭知無罪；惟檢察官在起訴
    書犯罪事實欄內，既已敘明被告於97年1月28日，為警於南
    投縣草屯鎮○○路928號之某開放式汽車修配營業場內查獲
    ，並扣得海洛因6包、甲基安非他命1包之情，且在所犯法條
    欄復請求將前開毒品併予宣告沒收銷燬，應認被告當次持有
    第一、二級毒品犯行同在本件檢察官起訴範圍內無疑。經查
    ，本件前開扣案之海洛因、甲基安非他命，既無從認定是供
    販賣而持有之物，而被告於97年1月28日為警查獲同時，除
    被查獲前述之毒品等物外，因被告之尿液經檢驗有甲基安非
    他命反應，足認被告有施用第二級毒品，有關被告施用第二
    級毒品部分，業經臺灣南投地方法院檢察署檢察官以97年度
    毒偵字第250號提起公訴，並經原審於97年4月30日以97年度
    易字第258號判處有期徒刑5月，並諭知將上開扣案之甲基安
    非他命沒收銷燬之，並於97年6月12日確定等情，此有臺灣
    高等法院被告前案記錄表及該判決在卷可憑。則被告持有甲
    基安非他命後，復進而施用，其施用前後持有上開毒品之低
    度行為應為施用之高度行為所吸收，二者間即具有吸收犯之
    實質上一罪關係，故被告於本案持有扣案之甲基安非他命之
    犯行，乃前開案件之施用第二級毒品之前後持有之低度行為
    ，為施用之高度行為所吸收。惟如前述，被告施用第二級毒
    品犯行既經判決確定，依上開說明，就被告持有第二級毒品
    部分，自應另為免訴之判決。至被告持有第一級毒品海洛因
    部分，業經被告於警詢、偵查及本院審理中均供稱：該海洛
    因是為供己所施用等語（見警卷(一)第5頁、97年度偵字第696
    號偵查卷第5頁、本院審理卷第190頁），並有該海洛因6包
    扣案可資佐證，是被告確有施用第一級毒品之犯行，且該扣
    案之海洛因6小包係為施用海洛因而持有，惟被告施用第一
    級毒品部分迄未經檢察官提起公訴，應由檢察官另行偵辦，
    且被告於本案持有扣案之海洛因之犯行，乃檢察官應另行偵
    辦之施用第一級毒品之前後持有之低度行為，為施用之高度
    行為所吸收，是本案就此部分不另論持有第一級毒品罪，附
    此敘明。
六、原審未察，遽認被告就如附表一編號1.部分成立販賣第一級
    毒品，附表二編號1.至3.部分成立販賣第二級毒品，即有未
    洽，被告上訴意旨否認犯罪，並據以指摘原審判決不當，為
    有理由，應由本院將原審判決關於被告販賣第一級毒品、販
    賣第二級毒品及定應執行刑部分予以撤銷，就被告被訴販賣
    第一級毒品、販賣第二級毒品部分為無罪之諭知，另就被告
    持有第二級毒品部分為免訴之諭知。
據上論結，應依刑事訴訟法第368條、第369條第1項前段、第364
條、第301條第1項、第302條第1款，判決如主文。
本案經檢察官沈淑宜到庭執行職務。
中    華    民    國    99    年    10    月    26    日
            刑事第五庭  審判長法  官  趙  春  碧
                              法  官  賴  恭  利
                              法  官  卓  進  仕
以上正本證明與原本無異。
如不服本判決應於收受送達後10日內向本院提出上訴書狀，其未
敘述上訴理由者，並得於提起上訴後10日內向本院補提理由書狀
（均須按他造當事人之人數附繕本）「切勿逕送上級法院」。
                              書記官  郭  振  祥
中    華    民    國    99    年    10    月    26    日
附錄論罪科刑法條：
藥事法第83條第1項
明知為偽藥或禁藥，而販賣、供應、調劑、運送、寄藏、牙保、
轉讓或意圖販賣而陳列者，處7年以下有期徒刑，得併科新臺幣5
百萬元以下罰金。
附表一：販賣第一級毒品海洛因部分
┌──┬───┬─┬─────────┬───┬───┬───┬───┐
│編號│買  家│次│  聯  絡  方  式  │聯  絡│交  易│交  易│交易毒│
│    │      │數├────┬────┤時  間│時  間│地  點│品種類│
│    │      │  │買家使用│被告使用│（最後│      │      │、金額│
│    │      │  │電話門號│電話門號│聯絡時│      │      │（單位│
│    │      │  │        │        │間）  │      │      │：新臺│
│    │      │  │        │        │      │      │      │幣）  │
├──┼───┼─┼────┼────┼───┼───┼───┼───┤
│1.  │古嘉銘││0931-   │0925-   │97年1 │於左列│南投縣│價值新│
│    │      │  │352434  │174647  │月20日│聯絡過│國姓鄉│臺幣（│
│    │      │  │        │        │20時40│後不久│南港村│下同）│
│    │      │  │        │        │分4秒 │之某時│某處  │1000元│
│    │      │  │        │        │      │許    │      │之海洛│
│    │      │  │        │        │      │      │      │因    │
└──┴───┴─┴────┴────┴───┴───┴───┴───┘
附表二：販賣第二級毒品甲基安非他命部分
┌──┬───┬─────────┬───┬───┬───┬───┐
│編號│買  家│聯絡方式          │聯  絡│交  易│交  易│交易毒│
│    │      │                  │時  間│時  間│地  點│品種類│
│    │      │                  │（最後│      │      │、金額│
│    │      ├────┬────┤聯絡時│      │      │（單位│
│    │      │買家使用│被告使用│間）  │      │      │：新臺│
│    │      │電話門號│電話門號│      │      │      │幣）  │
├──┼───┼────┼────┼───┼───┼───┼───┤
│ 1. │孟國霖│0936-   │0925-   │97年1 │同日  │臺中市│價值  │
│    │      │647728  │174647  │月19日│21時許│五權西│2000元│
│    │      │        │        │20時47│      │路與黎│之甲基│
│    │      │        │        │分46秒│      │明路二│安非他│
│    │      │        │        │      │      │段路口│命    │
├──┼───┼────┼────┼───┼───┼───┼───┤
│ 2. │孟國霖│同    上│同    上│97年1 │同日22│同上  │價值  │
│    │      │        │        │月24日│時許  │      │2000元│
│    │      │        │        │21時22│      │      │之甲基│
│    │      │        │        │分33秒│      │      │安非他│
│    │      │        │        │      │      │      │命    │
├──┼───┼────┼────┼───┼───┼───┼───┤
│ 3. │劉旺政│0987-   │同上    │97年1 │左列時│南投縣│價值  │
│    │      │470247  │        │月24日│間後不│國姓鄉│6000元│
│    │      │        │        │17時50│久    │長流村│之甲基│
│    │      │        │        │分51秒│      │307之 │安非他│
│    │      │        │        │      │      │16號後│命    │
│    │      │        │        │      │      │方工寮│      │
│    │      │        │        │      │      │內    │      │
└──┴───┴────┴────┴───┴───┴───┴───┘
附表三
┌──┬────────────────────┬───────┐
│編號│扣押物品                                │鑑定文號      │
├──┼────────────────────┼───────┤
│1.  │海洛因六包（合計淨重一九‧七四公克，純值│法務部調查局濫│
│    │淨重二‧四０公克；含直接裝載海洛因之包裝│用藥物實驗室97│
│    │袋六只）                                │年2月21日調科 │
│    │                                        │壹字第09723009│
│    │                                        │500號驗定書   │
│    │                                        │              │
├──┼────────────────────┼───────┤
│2.  │均附著海洛因、甲基安非他命而難以析離之黑│行政院衛生署草│
│    │色電子磅秤及白色電子磅秤各一臺          │屯療養院98年8 │
│    │                                        │月12日草療鑑字│
│    │                                        │第0000000000號│
│    │                                        │鑑定書        │
├──┼────────────────────┼───────┤
│3.  │行動電話話機一支（不含SIM卡；內碼：35521│              │
│    │0000000000號 ）                         │              │
├──┼────────────────────┼───────┤
│4.  │0000-000000號行動電話SIM卡一張          │              │
├──┼────────────────────┼───────┤
│5.  │分裝夾鍊袋二袋（共一百零三只）          │              │
└──┴────────────────────┴───────┘

司法院資訊處製作；財團法人民間司法改革基金會備份。
